臺灣士林地方法院民事裁定　九十一年度聲字第五八三號
　　聲　請　人　甲○○
　　相　對　人　乙○○
右當事人間聲請停止強制執行事件，本院裁定如左：
      主    文
聲請人供擔保新台幣肆萬元後，台灣台北地方法院九十一年度執字第一○七八六號清
償票款事件之強制執行程序，於本院九十一年度簡上字第七三號確認本票債權不存在
事件判決確定前，應暫予停止。
      理    由
一、本件聲請人聲請意旨略以：相對人前以台灣士林地方法院九十年票字第三七一五
    號、臺灣高等法院九十一年度抗字第二九六號本票裁定為執行名義，向台灣士林
    地方法院聲請以九十一年執字第六三七九號清償票款事件強制執行，因債務人無
    財產可供執行，而依強制執行法第二十七條規定，取得士院執速六三七九字第一
    四四○九號台灣士林地方法院債權憑証後，又持該憑証向台北地方法院聲請以九
    十一年執字第一○七八六號清償票款事件強制執行中，然該本票業經聲請人提起
    確認本票債權不存在之訴，現由鈞院九十一年度簡上字第七三號審理中，聲請人
    願供擔保，請求裁定停止台灣台北地方法院九十一年度執字第一○七八六號清償
    票款事件強制執行程序之執行。
二、按准許本票強制執行之裁定，性質上均屬非訟事件，初無確定實體上法律關係之
    效力。故非訟事件法第一百零一條第二項、強制執行法第十八條第二項，為兼顧
    債務人之權益，乃分別情形設其停止執行之規定。司法院大法官會議釋字第一八
    二號並就許可拍賣抵押物之裁定，進一步解釋抵押人如主張有不得強制執行之事
    由而提起訴訟時，亦得依法聲請停止執行。本票經法院裁定准許強制執行後，債
    務人如基於本票偽造、變造以外之原因，而提起確認本票債權不存在訴訟者，亦
    應許其提供擔保，停止執行，以避免債務人發生不能回復之損害，與非訟事件法
    第一百零一條第二項所定因偽造、變造而提起確認本票債權不存在訴訟之情形，
    並無不同（最高法院八十五年台抗字第一三七號判決參照）。查本件相對人前以
    台灣士林地方法院九十年票字第三七一五號、臺灣高等法院九十一年度抗字第二
    九六號本票裁定為執行名義，向台灣士林地方法院聲請以九十一年執字第六三七
    九號清償票款事件強制執行，因債務人無財產可供執行，而依強制執行法第二十
    七條規定，取得士院執速六三七九字第一四四○九號台灣士林地方法院債權憑証
    後，又持該憑証向台北地方法院聲請以九十一年執字第一○七八六號清償票款事
    件強制執行中，然該本票業經聲請人提起確認本票債權不存在之訴，現由本院九
    十一年度簡上字第七三號審理在案，揆諸前開說明，聲請人聲請停止強制執行，
    應予准許。爰酌定如主文所示之相當擔保金額，准許之。
四、據上論結，本件聲請為有理由，裁定如主文。
中　　　華　　　民　　　國　　九十一　　年　　　七　　　月　　　五　　　日
                                   臺灣士林地方法院民事第二庭
~B審判長法官　俞慧君
~B法　　　官　陳靜芬
~B法　　　官　陳雅玲
右為正本係照原本作成。
本裁定不得抗告。
中　　　華　　　民　　　國　　九十一　　年　　　七　　　月　　　十　　　日
~B法院書記官　謝馥穗
